【裁判字號】    89,易,3822
【裁判日期】    900216
【裁判案由】    詐欺
【裁判全文】
台灣板橋地方法院刑事判決                        八十九年度易字第三八二二號
    公  訴  人  台灣板橋地方法院檢察署檢察官
    被      告  戊○○
右列被告因詐欺案件，經檢察官提起公訴（八十八年度偵字第二一九一七號），本院
判決如左：
    主  文
戊○○連續以詐術得財產上不法之利益，處拘役陸拾伍日，如易科罰金，以佰元折
算壹日；又連續意圖為自己不法之所有，以詐術使人將本人之物交付，處拘役肆拾日
，如易科罰金，以佰元折算壹日；應執行拘役捌拾日，如易科罰金，以佰元折算
壹日。緩刑貳年。
    事  實
一、戊○○係台北縣中和市○○路一一八巷三十六號三樓台灣知優益資訊有限公司（
    下稱台灣知優益公司）之負責人，專司經營網路及周邊設施之業務，明知自民國
    （下同）八十八年六月初起，台灣知優益公司因經營不當而陷於支付困難，竟基
    於意圖為自己不法之利益及不法所有之概括犯意，先後於（一）八十八年六月一
    日、六月七日委託中國時報；（二）同年六月三日、十日及十四日委託聯合報；
    （三）同年六月十五日委託自由時報刊登大幅促銷廣告；又為配合廣告吸引客戶
    ，乃與遠見科技股份有限公司（下稱遠見公司）簽訂「哈電族隨身卡專案銷售合
    約書」，訂購價值新台幣（下同）六萬九千元之電子字典一批，致使遠見公司不
    疑有詐，先後於八十八年六月四日、二十二日及同年七月一日（起訴書贅載六月
    七日）依其所訂，送貨至台北縣中和市○○路一一八巷三十六號三樓之台灣知優
    益公司。詎上開中國時報、聯合報及自由時報社以及遠見公司分別派員於八十八
    年七月底起至同年八月初止，按址向戊○○收取廣告費及貨款時，台灣知優益公
    司因其他原因已搬遷；惟戊○○並未出面，且亦無力清償，共計向中國時報詐得
    十萬八千元、向聯合報詐得二十二萬四千八百元及向自由時報詐得八萬八千二百
    元之不法利益；另向遠見公司詐取貨款六萬四千五百六十八元（起訴書誤為六萬
    九千元，因八十八年六月三日訂購之五千一百四十八元貨款已以現金支付）。
二、案經台北縣警察局中和分局報請台灣板橋地方法院檢察署檢察官偵查起訴。
    理  由
一、訊據被告戊○○對於上述時、地委託中國時報、聯合報及自由時報刊登促銷廣告
    而無力給付廣告費以及向遠見公司訂購電子字典亦無力支付貨款之事實並不否認
    ；惟矢口否認有何詐欺之犯行，並辯稱：伊係為提高公司之知名度，才會刊登廣
    告促銷，因並不如預期效果，才無法支付貨款及廣告費用云云。經查：右揭事實
    ，業據證人乙○○、己○○、丙○○及遠見公司職員丁○○分別於警訊及偵審中
    證述甚詳，並有廣告委刊單二紙、廣告費請款明細表、上開報紙廣告及銷售合約
    書一份以及送貨單等在卷可稽；又證人即台灣知優益公司職員甲○○於警訊中亦
    證稱：「‧‧‧八十八年三月份後即有業績下滑之跡象，營運不是很好」（見偵
    查卷第五頁反面）；再依台灣知優益公司於郵局及上海商業儲蓄銀行帳戶之明細
    表觀之，亦明顯無法給付上開廣告費用及訂購電子字典之貨款，有郵政儲金匯業
    局八十九年十二月十八日劃00000000─一三四號函及上海商業儲蓄銀行
    永和分行八十九年十二月十二日上永字第一二五號函暨所附往來明細表附卷可佐
    。是被告詐欺之意至為灼然，故所辯無詐欺意圖乙節，要屬飾卸諉責之詞，殊無
    可採。罪證明確，被告犯行洵堪認定。
二、核被告所為，係犯刑法第三百三十九條第一項意圖為自己不法之所有，以詐術使
    人將本人之物交付及同條第二項之詐欺得利之二罪。又被告先後多次之犯行，昀
    時間緊接，且犯罪構成要件相同，顯各係基於概括之犯意為，皆為連續犯，均應
    論以一罪並各加重其刑。再被告所犯上開二罪，犯意各別、罪名互異，應分論併
    罰。爰審酌被告之品行、智識程度、犯罪動機及被告詐欺之金額以及被告犯罪後
    之態度等一切情狀，各量處如主文所示之刑，並諭知易科罰金之折算標準（按刑
    法第四十一條業於九十年一月十日修正為五年以下有期徒刑之罪而受六月以下有
    期徒刑之宣告，然此並非刑罰法律之變更，僅係刑罰執行要件之放寬，故認無刑
    法第二條第一項之適用）及依法定其應執行之刑，用資懲儆。末查；被告前未曾
    受有期徒刑以上刑之宣告，此有台灣高等法院檢察署刑案紀錄簡覆表在卷可徵。
    被告初犯本罪，現已與被害人等人達成和解，有和解書三紙附卷可參，被告經此
    偵審教訓，信已足收警惕之效，應無再犯之虞，本院認其宣告之刑以暫不執行為
    適當，爰依法諭知緩刑二年，以勵自新，並策來茲。
據上論斷，應依刑事訴訟法第二百九十九條第一項前段，刑法第五十六條、第三百三
十九條第一項、第二項、第四十一條第一項、第五十一條第六款、第七十四條第一款
，罰金罰鍰提高標準條例第一條前段、第二條，判決如主文。
本案經檢察官馬中琍到庭執行職務
中    華    民    國      九    十     年     二     月    十    六     日
                            台灣板橋地方法院刑事第二庭
                                法  官  潘  長  生
（得於十日內上訴）
附錄本案論罪科刑法條
刑法第三百三十九條：


司法院資訊處製作；財團法人民間司法改革基金會備份。
